【裁判字號】    97,消債更,106
【裁判日期】    970808
【裁判案由】    聲請更生程序
【裁判全文】
臺灣高雄地方法院民事裁定           97年度消債更字第106號
聲  請  人  甲○○
上列當事人聲請消費者債務清理事件，本院裁定如下：
    主  文
債務人甲○○自中華民國九十七年八月八日十七時起開始更生程
序。
命司法事務官進行本件更生程序。
    理  由
一、按法院開始更生程序之裁定，應載明其年、月、日、時，並
    即時發生效力。次按法院裁定開始更生或清算程序後，得命
    司法事務官進行更生或清算程序，必要時得選任律師、會計
    師或其他適當之自然人或法人一人為監督人或管理人。消費
    者債務清理條例第45條第1項、第16條第1項分別定有明文。
二、本件聲請意旨略以：聲請人有不能清償債務情事，曾依「中
    華民國銀行公會會員辦理消費金融案件無擔保債務協商機制
    」請求共同協商債務清償方案，並於民國95年10月13日協商
    成立，每月應繳金額為新臺幣（下同）13,205元，雖協商成
    立之還款金額已有過高，然聲請人仍兼職水泥工、賣泰國蝦
    、送羊奶等工作，俾以按期還款，無奈聲請人嗣因所罹僵直
    性脊椎炎病症，無法再從事上開粗重工作，致收入短少，而
    無力繼續履行協商結果，此非債務人主觀上惡意不履行協商
    ，實乃客觀上確有不可歸責於債務人之事由所致，又聲請人
    無擔保或無優先權之債務總額未逾1,200 萬元，復未經法院
    裁定開始清算程序或宣告破產，爰依法聲請更生等語。
三、經查，聲請人前開主張業據其提出債權人清冊、財團法人金
    融聯合中心個人信用報告回覆書、協議書暨無擔保還款計畫
    、還款證明、聲請人及配偶孫連慧之92、93、94、95、96年
    度綜合所得稅各類所得資料清單及財產歸屬資料清單、存摺
    影本、勞工保險被保險人投保資料表、高雄市立民生醫院診
    斷證明書、身心障礙手冊影本、戶籍謄本、土地及建物登記
    謄本各1 份在卷為憑（見本院卷第26至31頁、第16頁、第9
    頁、第11頁、第15頁、第33頁、第49頁、第66至72頁、第34
    至40頁、第42頁、第52頁、第12頁、第45至47頁、第64至65
    頁），並有高雄市立民生醫院97年7 月8 日高市民醫病字第
    0970003970號函附病歷摘要1 件在卷可稽（見本院卷第87至
    88頁），此外，復查無債務人有消費者債務清理條例第6 條
    第3 項、第8 條或第46條各款所定駁回更生聲請之事由存在
    ，則債務人聲請更生，應屬有據；並依上開規定命司法事務
    官進行本件更生程序，爰裁定如主文。
中    華    民    國    97    年    8     月    8     日
                  民事第一庭  法  官  賴文姍
上為正本係照原本作成。
本件不得抗告。
本裁定已於97年8月8日17時公告。
中    華    民    國    97    年    8     月    8     日
                              書記官  林秀珍


司法院資訊處製作；財團法人民間司法改革基金會備份。
